臺灣臺南地方法院刑事判決　　　　　　　　　　　　　九十一年度易字第三三號
　　公　訴　人　臺灣台南地方法院檢察署檢察官
　　被　　　告　甲○○
右列被告因詐欺案件，經檢察官提起公訴（九十年度偵字第四八三二號、九十年度偵
緝字第七０三號），本院判決如左：
    主  文
甲○○無罪。
    理  由
一、公訴意旨略以被告甲○○與其前夫之友人即共同被告丙○○（本院另行審理）二
    人基於寄藏贓物之犯意聯絡，相偕於八十九年五月二十四日及同年六月七日，至
    彰化商業銀行（以下簡稱彰化銀行）永康分行、第一商業銀行善化分行、玉山商
    業銀行台南分行、大眾商業銀行西台南分行、台新國際商業銀行永康分行，以甲
    ○○名義申請設立存款帳戶後，甲○○將存摺及印章交予丙○○，並向丙○○收
    取新台幣（下同）二千元之酬勞。丙○○再將存摺及印章交刊登報紙廣告，假藉
    代辦信用貸款，詐取現金之姓名、住所均不詳之人，供被詐欺之人匯入被詐金額
    用。嗣有乙○○於同年五月二十六日自中壢市○○路之彰化銀行匯入被詐騙之二
    萬五千元至彰化銀行永康分行甲○○之帳戶內，於同日即被詐騙集團提領，因認
    被告與丙○○共同涉有刑法第三百四十九條第三項之寄藏贓物罪嫌。
二、查公訴人認被告涉有上開犯行，無非以被害人所匯入贖款之上開帳號，為被告所
    開設為主要依據，再甲○○與丙○○相熟識，彼此有相當程度之瞭解，短期間內
    開設多達五家銀行之存款帳戶，供丙○○使用，並向丙○○收取酬金，焉有不知
    作何用途之理，是甲○○亦明知係匯入詐欺所得之贓款用，應屬無疑，為主要論
    據。訊據被告甲○○固坦承與丙○○前往金融行庫開設帳戶，並收取二千元之酬
    金，惟堅決否認有上開寄藏贓物犯行，辯稱丙○○並未告知使用帳戶之情形等語
    。
三、按犯罪事實，應依證據認定之，無證據不得推定其犯罪事實，又不能證明被告犯
    罪者，應諭知無罪之判決，刑事訴訟法第一百五十四條、第三百零一條第一項分
    別定有明文。被告否認犯罪所持之辯解，縱屬不能成立，如無積極證據足以證明
    其犯罪行為，自不能以推測或擬制之方法，以為裁判基礎。經查：
(一)、按共同正犯之成立，除有行為分擔外，尚需有共同實施犯罪之意思，即共同正犯
    間彼此相互利用對方行為共同合力實施犯罪之意思聯絡，從而共同正犯之一人對
    其他共同正犯欲實施何種犯罪行為，不僅需明知，且需有利用他人之行為以達成
    自己之犯罪目的，乃屬當然之理。查公訴人認被告甲○○與共同被告丙○○涉有
    上開寄藏贓物之犯行，無非以公訴人所指之詐騙集團，以被告甲○○彰化銀行永
    康分行之帳戶，作為詐欺贓款匯入之用，為主要依據。惟查寄藏贓物罪，以「明
    知」為贓物並加以寄藏為構成要件之一，此部分自應以積極證據認定之。而查被
    告甲○○金融行庫之存摺、印章係借予共同被告丙○○，而丙○○是否告知被告
    甲○○將用以收取被害人之贓款一節，公訴人僅以「甲○○與丙○○相熟識，彼
    此有相當程度之瞭解，短期間內開設多達五家銀行之存款帳戶，供丙○○使用，
    並向丙○○收取酬金，焉有不知情之理」，等推測之詞為據，自不能以此為被告
    犯罪事實認定之依據。再者將存摺、提款卡交予他人使用，他人可能用於洗錢、
    逃漏稅捐及如本案作為詐欺後被害人之匯款帳戶等犯罪行為不一而足，此外復無
    證據證明被告甲○○自上開所提供之帳戶內領款花用，或與詐欺集團間有何來往
    聯絡等通聯紀錄可據，自不能僅依被告等人將存摺、印章交與他人使用，遽謂被
    告明知帳戶將用以匯入贓款。揆諸上開說明，被告與同案被告丙○○間，是否有
    彼此相互利用對方行為共同合力實施犯罪之意思聯絡，尚非無疑。
(二)、另查詐欺集團之所以借用他人之帳戶，其原因無他，乃在避免警方因此循線查獲
    ，故該詐欺集團是否會將實情告知告被告甲○○，實有疑問。又被告甲○○果涉
    有上開犯行，則其隱匿掩飾其犯行，猶恐不及，衡諸常情，自不可能以自己之帳
    戶做為贓款出入之帳戶，而使警方輕易查獲，從而被告甲○○上開所辯尚堪採信
    。
(三)、綜上所述，依調查證據所得，尚難認被告甲○○有寄藏贓物之犯意，是本件不能
    證明被告甲○○犯罪，依法自應諭知無罪之判決。
據上論斷，應依刑事訴訟法第三百零一條第一項，判決如主文。
中     華     民     國      九十一      年       五      月      六    日
                                       臺灣臺南地方法院刑事第二庭
                                                 法  官  鄧希賢
右正本證明與原本無異。
如不服本判決，應於判決送達後十日內，向本院提出上訴狀。
                                                 書記官  汪維屏
中     華     民     國      九十一      年       五      月      六    日
